【裁判字號】    92,訴緝,96
【裁判日期】    921016
【裁判案由】    偽造文書等
【裁判全文】
臺灣桃園地方法院刑事判決                          九十二年度訴緝字第九六號
    公  訴  人  臺灣桃園地方法院檢察署檢察官
    被      告  甲○○
右列被告因偽造文書等案件，經檢察官提起公訴（九十年度偵字第八七二九號），本
院判決如左：
    主  文
甲○○共同連續攜帶兇器毀壞安全設備竊盜，處有期徒刑壹年。鐵鎚壹支沒收。
    理  由
一、甲○○於民國九十年初因故認識丙○○（業經本院判處有期徒刑十月確定），因
    見丙○○弱智可欺，則以欲替丙○○創業需要本錢為由，提議由其二人一同至丙○○之兄即乙○○家中行竊，待經丙○○同意，其二人即共同基於意圖為自己不
    法所有之概括犯意聯絡，先於九十年四月七日上午十時許，趁丙○○與其兄乙○○位於桃園縣楊梅鎮○○里○○鄰○○路一八巷三九號五樓住處之後門未鎖之際
    ，由丙○○帶同甲○○進入其內，並由甲○○攜帶其所有，客觀上足對人之生命
    、身體、安全構成威脅，具有危險性可為兇器之鐵鎚一支敲毀乙○○房間門鎖之
    安全設備，進入乙○○房內，共同竊取丙○○之妹丁○○所有放置該房間內，帳
    號為00000000000—九０一號之彰化銀行楊梅分行存款存摺一本及金
    融卡一張，並於丁○○先前記載金融卡密碼並留存於存摺內之紙條上，得知丁○○上開金融卡密碼，二人旋持丁○○所有上開金融卡共同至桃園縣楊梅鎮○○街
    七號楊梅郵局之提款機，由甲○○將金融卡之密碼輸入提款機內，以不正之方法
    接續於同日中午十二時二十三分、十二時二十四分、十二時二十五分許分別三次
    使提款機辨識系統誤以為丙○○及甲○○係有權提領款項之人，而交付其所分別
    提領之新臺幣（下同）二萬元、二萬元、二萬元，共計六萬元，二人復承前詐欺
    犯意，同持上開金融卡至臺北縣三重市○○○路三０三號彰化銀行東三重分行提
    款機，以前揭不正之方式提款三萬元，並於得款後共同花用殆盡。丙○○與甲○○於前次竊盜行為成功後，則又承前竊盜之概括犯意聯絡，於同年五月三日上午
    九時許，趁丙○○與其兄乙○○住處後門未鎖之際，再度進入，並由甲○○持其
    所有之前開鐵鎚毀壞乙○○房門門鎖之安全設備後與丙○○入內，共同竊得乙○○所有之護照、香港簽證、台胞證、上海商業銀行、台北商業銀行及寶島銀行存
    摺各一本、私章一枚，與乙○○所保管其父曾玉榮（已於八十九年十一月二十二
    日死亡）所有，帳號為0000000號之郵局存摺一本及印章一枚，二人則於
    得手後在同日中午時分共至同上址之楊梅郵局，由甲○○及丙○○共同以曾玉榮
    名義偽造郵局提款單一紙，並持前開所竊得之曾玉榮印章盜蓋印文二枚於提款單
    上後，由甲○○持向該郵局行使冒領，致使承辦人員陷於錯誤，而交付現金二萬
    元，足以生損害於曾玉榮之繼承人及郵局辦理提款業務之正確性。甲○○與丙○○於得款後，則由丙○○分得一千元，餘款由甲○○取走，而上開存摺、金融卡
    、證件等則均由甲○○丟棄。嗣乙○○、丁○○察覺失竊後，報警循線查獲上情
    。
二、案經乙○○、丁○○訴由桃園縣警察局楊梅分局報請臺灣桃園地方法院檢察署檢
    察官偵查起訴。
    理  由
一、訊據被告甲○○固坦承曾於九十年四月七日上午與丙○○一同進入乙○○位於桃
    園縣楊梅鎮○○路一八巷三九號五樓住處，並與丙○○同持丁○○所有之彰化商
    業銀行楊梅分行存款帳戶之金融卡，分別於同日中午十二時二十三分、十二時二
    十四分、十二時二十五分許，由被告在位於桃園縣楊梅鎮○○街七號之楊梅郵局
    提款機鍵入上開存款帳戶之密碼後，接續提領二萬元三次共六萬元，並於其後再
    持前揭金融卡至位於臺北縣三重市○○○路三０三號彰化銀行三重分行提款機提
    領三萬元；後再於同年五月三日中午時分，與丙○○共持丙○○之父曾玉榮之郵
    局存摺及印章，由甲○○填寫提款單，並由丙○○於其上蓋有曾玉榮之印章後，
    向楊梅郵局提領二萬元等情，惟矢口否認有何加重竊盜、詐欺及偽造文書等犯行
    ，並辯稱：丁○○之金融卡、曾玉榮之存摺及印章等證件，均係丙○○向乙○○
    所拿，伊係因丙○○不會使用，故幫丙○○提領款項，並不知前揭證件均係丙○○所偷云云。然查：
  (一)右揭犯罪事實，業據告訴人乙○○、丁○○於警訊中，及乙○○於檢察官訊問時
    指述甚詳，且經證人丙○○於警訊及偵、審中證述明確，並有丁○○楊梅郵局提
    款紀錄三張、彰化銀行活期存款存摺、被告持丁○○銀行金融卡至楊梅郵局提款
    機提領款項之翻拍照片、偽造曾玉榮之郵局提款單及存款存款明細表各一張附卷
    可稽。
  (二)被告雖否認其於持有丁○○金融卡及曾玉榮之郵局存款存摺、印章至銀行提款時
    ，已知前揭金融卡等證件均係竊盜所得云云，然其於本院訊問時曾供稱：「（他
    〈即丙○○〉買衣服、住旅社的錢哪裡來？）是他叫我去提款機領的。」、「（
    他〈即丙○○〉有無說這是他妹妹的？）沒有，但他在去撬開門鎖前，在我家曾
    經告訴過我，他弟弟對他很壞，只要丙○○要買菸酒，他弟弟就對他拳打腳踢，
    所以他要去把他搞到沒有錢。」，並又多次供稱：曾於九十年四月七日在乙○○
    家中，見丙○○以鐵鎚撬壞乙○○家中房門鎖，入內拿取物品，之後則拿出提款
    卡要求被告代為領款，並要求被告帶其至三重購物、住旅館，被告並於領款後與
    丙○○一起將錢花用殆盡等語。被告又自承其知丙○○的智商很差且不識字，平
    日沒有工作，只有市政府給予補助，也不會使用銀行金融卡提款等情，則可知被
    告明知丙○○有欲盜領其家人存款之意圖及行為，且丙○○因智能狀態不佳並無
    收入，以其情形不可能有存款，也不可能申領銀行金融卡之情形下，卻仍持丁○○之金融卡分四次至楊梅郵局及彰化銀行三重分行提領款項共九萬元，並與丙○○共同以曾玉榮名義製作郵局提款單後，持之向楊梅郵局提領曾玉榮帳戶中之存
    款二萬元，再與丙○○共同將領取之錢花費殆盡，顯有與丙○○共同基於意圖為
    自己不法之所有之犯意，而為偽造文書及盜領丁○○及曾玉榮存款之行為，是被
    告辯稱其於取得並使用丁○○之金融卡及曾玉榮之存款存摺、印章時，並不知前
    揭金融卡等證件係竊取而得，而係丙○○向其哥哥乙○○所拿云云，並不足採。
  (三)另被告雖又否認於九十年四月七日上午十時許及同年五月三日上午九時許，曾與
    丙○○一同以鐵鎚撬開乙○○住處房門鎖，先後入內竊得丁○○之彰化銀行楊梅
    分行金融卡、存款存摺，及乙○○所有之護照、香港簽證、台胞證、私章、台北
    商銀、寶島銀行存摺各一本，與乙○○所保管曾玉榮所有之郵局存摺及印章云云
    。惟本案係被告以要協助丙○○創業為由，向丙○○提議要至乙○○家中房間內
    拿乙○○存摺領錢投資，而先後於九十年四月七日上午十時許及同年五月三日上
    午九時許，以自行所攜帶之鐵鎚破壞乙○○房間門鎖進入房間後，指示丙○○竊
    取屋內丁○○所有之彰化銀行楊梅分行存款存摺、金融卡，及乙○○所有之護照
    、香港簽證、台胞證、台北商銀、寶島銀行存摺各一本，與曾玉榮所有之郵局存
    摺及印章等情，業據證人丙○○於本院訊問時證述屬實。而丙○○因年幼時頭部
    曾遭車輛重創，故智力受有影響，而有癲癇、有肢障及精神上中度多重障礙一節
    ，亦有丙○○所提出中華民國身心殘障手冊一紙在卷可證，輔以丙○○並不識字
    ，亦不知如何利用銀行金融卡及存款存摺領款，甚至如被告所供，丙○○須於被
    告帶領下才知至何處購買衣服物品，若非被告提議慫恿，丙○○何以在不懂得如
    何使用金融卡及存款簿之情形下，會逕自起意竊取丁○○之金融卡等證件，以供
    之後提款之用，況丙○○於法院訊問時均以「吳大哥」來稱呼被告，顯見丙○○
    對於被告仍存有尊敬，之間應無仇隙，且丙○○於本院到庭作證前，業因本案而
    已於九十一年六月十一日經本院以九十一年訴字第五四七號判處有期徒刑十月確
    定，且於九十二年八月七日執行完畢，並無因畏罪而將所有犯行推卸予被告之必
    要，是丙○○於本院所證，應堪採信。被告辯稱其並未以鐵鎚撬開乙○○房間門
    鎖入內竊盜云云，顯屬卸責之詞，洵無足取。本件應係被告見丙○○弱智可欺，
    故以要替丙○○創業賺錢而需要本錢為由，使丙○○同意與其一同進入乙○○住
    處內偷竊，並由被告以鐵鎚敲壞乙○○房間門鎖後，一同入內竊得丁○○、乙○○及曾玉榮之銀行存摺等證件，並盜領丁○○及曾玉榮之存款朋分花用等情，亦
    堪認定，被告甲○○之犯行洵堪認定，應予依法論科。
二、核被告甲○○與證人丙○○共同持被告所有客觀上足對人之生命、身體、安全構
    成威脅，具有危險性可為兇器之鐵鎚一支，毀壞乙○○房門門鎖之安全設備以竊
    取丁○○所有之彰化銀行楊梅分行金融卡、曾玉榮之郵局存款存摺及印章等物品
    ，應係犯刑法三百二十一條第一項第三款、第二款之攜帶兇器毀壞安全設備加重
    竊盜罪，公訴人漏未引用刑法第三百二十一條第一項第二款之法條，顯屬漏載，
    附此敘明。而被告等二人於竊得上開物品後，復持丁○○之金融卡至楊梅郵局及
    彰化銀行三重分行提款機提領款項，並共同以曾玉榮名義偽造提款單後，持之向
    楊梅郵局提款，亦已違反刑法第三百三十九條之二第一項之以不正方法由自動付
    款設備取得他人之物罪，及刑法第二百十六條、第二百十條之行使偽造私文書罪
    、第三百三十九條第一項之詐欺取財罪，被告與丙○○間就前開犯行，有犯意聯
    絡及行為分擔，為共同正犯。被告及丙○○盜用曾玉榮印章偽造提款單，係偽造
    私文書之階段行為，又其偽造私文書之低度行為為行使之高度行為所吸收，均不
    另論罪。被告先後四次持丁○○彰化銀行之金融卡詐領現款之行為，其時間緊接
    ，係基於單一犯意所為多次接續行為，且侵害一個法益，應為接續犯，屬單純一
    罪，公訴人認此部分係屬連續犯，尚有誤會。被告二次竊盜犯行，時間緊接、犯
    罪構成要件相同，顯係基於概括犯意反覆為之，為連續犯，應論以一罪，並依法
    加重其刑。被告所犯上開連續加重竊盜罪、接續以不正方法由自動付款設備取得
    他人之物罪、行使偽造私文書、詐欺取財罪間，均有方法結果之牽連關係，為牽
    連犯，應從一重之加重竊盜罪處斷。爰審酌被告正值壯年，不思以正當方式營生
    ，卻利用同案共犯丙○○弱智可欺，慫恿其一同犯罪，且竊盜、詐欺取得之財物
    達十一萬元，犯後猶飾詞狡辯等一切情狀，量處如主文所示之刑，以資懲儆。至
    被告所有之鐵鎚一支為供其與丙○○共同犯罪所用之物，業據證人丙○○證述甚
    詳，雖未扣案，然未能証明業已滅失，爰依刑法第三十八條第一項第二款之規定
    宣告沒收，另未扣案而由被告及丙○○以曾玉榮名義所共同偽造之郵局提款單，
    則因已交由楊梅郵局持有，爰不諭知沒收，而其上曾玉榮之印文，因係被告與丙○○盜用曾玉榮真正之印章所蓋，並非偽造之印文，亦不另為沒收之諭知。
據上論斷，應依刑事訴訟法第二百九十九條第一項前段，刑法第二十八條、第五十六
條、第三百二十一條第一項第三款、第二款、第二百十六條、第二百十條、第三百三
十九條之二第一項、第三百三十九條第一項、第五十五條、第三十八條第一項第二款
，罰金罰鍰提高標準條例第一條前段，判決如主文。
本案經檢察官林秀敏到庭執行職務。
中      華      民      國    九十二    年      十      月     十六     日
                              臺灣桃園地方法院刑事第八庭
                                  審判長法  官  林  恆  吉
                                        法  官  林  曉  芳
                                        法  官  劉  秀  君
右正本證明與原本無異。
如不服本判決，應於判決送達後十日內向本院提出上訴狀( 應附繕本 )，上訴於臺灣
高等法院。
                                        書記官  邱  仲  騏
中      華      民      國    九十二    年      十      月     十六     日
附錄本案論罪科刑之法條：
中華民國刑法第三百二十一條第一項第三款：
犯竊盜罪而有左列情形之一者，處六月以上、五年以下有期徒刑：
三  攜帶兇器而犯之者。
中華民國刑法第二百一十六條
 (行使偽造變造或登載不實之文書罪)
行使第二百十條至第二百十五條之文書者，依偽造、變造文書或登載不實事項或使登
載不實事項之規定處斷。
中華民國刑法第二百一十條
 (偽造變造私文書罪)
偽造、變造私文書，足以生損害於公眾或他人者，處五年以下有期徒刑。
中華民國刑法第三百三十九條之二
意圖為自己或第三人不法之所有，以不正方法由自動付款設備取得他人之
物者，處三年以下有期徒刑、拘役或一萬元以下罰金。
以前項方法得財產上不法之利益或使第三人得之者，亦同。
中華民國刑法第三百三十九條第一項：
 (普通詐欺罪)
意圖為自己或第三人不法之所有，以詐術使人將本人或第三人之物交付者，處五年以
下有期徒刑、拘役或科或併科一千元以下罰金。


司法院資訊處製作；財團法人民間司法改革基金會備份。
